Images des répertoires du notaire Philippe Rouveau pour l'étude XXXVII
Archives nationales de France
Images des répertoires du notaire Philippe Rouveau pour l'étude XXXVII
1er novembre 1682 - 1er mars 1727
MC/RE/XXXVII/1 - MC/RE/XXXVII/5, MC/RE/XXXVII/7 - MC/RE/XXXVII/12, MC/RE/XXXVII/23
Etude XXXVII; Rouveau, Philippe
11 registres
Archives nationales de France
Minutes et répertoires: la loi 2008-696 du 15 juillet 2008 relative aux archives a fixé à 75 ans à compter de la date de l'acte, ou à 25 ans à compter de la date du décès de l'intéressé si ce délai est plus bref, le délai de communication des minutes et répertoires des notaires; ce délai est porté à 100 ans à compter de la date de l'acte si le document se rapporte à un mineur (code du Patrimoine, articles L213-2, 4e d et 5e).
Autres documents de l'étude (dossiers de clients, comptabilité...): s'agissant d'archives privées, ces documents sont communicables selon les modalités fixées par le déposant ou le donateur.
Certains documents ne sont pas accessibles sous leur forme originale en raison de leur mauvais état de conservation.
Répertoires entrés aux Archives nationales en 1969
Images des répertoires de l'étude XXXVII
Archives de l'étude XXXVII
répertoire d'officier public ministériel
- Répertoire chronologique du tabellionage du Pré-Saint-Gervais et de La Villette - Saint-Denis pour la période du 18 septembre 1685 au 8 avril 1724., 18 septembre 1685 - 8 avril 1724; MC/RE/XXXVII/1; Un répertoire de 12 feuillets de papier manuscrits appartenant à un registre de 44 feuillets, hauteur 32,5 x largeur 20 cm, composé d'un cahier non folioté. Le registre est en bon état. Il a été réstauré et placé dans un volume qui contient également les répertoires 2 et 3 de l'étude XXXVII.
  Le répertoire contient les informations suivantes: pour chaque année, 1: le type d'acte; 2: les noms et prénoms des parties; 3: la date (jour, mois).
  Dans ce répertoire seuls les 12 derniers feuillets concernent la pratique de Philippe Rouveau, les 32 autres feuillets sont relatifs à l'exercice de Luc Rouveau et Georges Rouveau, ses prédécesseurs au tabellionage.
  Le répertoire MC/RE/XXXVII/2 est une copie de ce répertoire.
  répertoire
  - Liste chronologique des actes pour la période du 18 septembre 1685 au 14 décembre 1702, 18 septembre 1685-14 décembre 1702; 33 v°-38 r°; 6 feuillets
    liste
  - Liste chronologique des actes pour la période du 1er janvier 1703 au 8 avril 1724, 1er janvier 1703-8 avril 1724; 38 r°-44 v°; 7 feuillets
- Répertoire chronologique du tabellionage du Pré-Saint-Gervais et de La Villette Saint-Denis pour la période du 18 septembre 1685 au 8 avril 1724., 18 septembre 1685-8 avril 1724; MC/RE/XXXVII/2; Un répertoire de 16 feuillets de papier manuscrits appartenant à un registre de 41 feuillets, hauteur 35,5 x largeur 21, 5 cm, composé d'un cahier non folioté. Le registre est en bon état. Il a été réstauré et placé dans un volume qui contient également les répertoires 1 et 3 de l'étude XXXVII. Ce répertoire est une copie du répertoire RE/XXXVII/1.
  Dans ce répertoire seuls les 16 derniers feuillets concernent la pratique de Philippe Rouveau, les 25 autres feuillets sont relatifs à l'exercice de Luc Rouveau et Georges Rouveau, ses prédécesseurs au tabellionage.
  - Liste chronologique des actes pour la période du 18 septembre 1685 au 28 décembre 1707, 18 septembre 1685-28 décembre 1707; 27 r°-35 r°; 9 feuillets
  - Liste chronologique des actes pour la période du 3 février 1708 au 8 avril 1724, 3 février 1708-8 avril 1724; 35 r°-42 v°; 8 feuillets
- Répertoire méthodique par type d'actes et par année du greffe et tabellionage du Pré Saint-Gervais et de La Villette Saint-Denis pour la période du 3 janvier 1718 au 31 décembre 1725., 3 janvier 1718-31 décembre 1725; MC/RE/XXXVII/3; Un registre de 26 feuillets de papier manuscrits, hauteur 35,5 x largeur 24 cm, composé d'un cahier non folioté. Le registre est en bon état.
  Le répertoire contient les informations suivantes: pour chaque année, un classement alphabétique par types d'actes, avec, pour chaque acte, les noms et prénoms des parties et la date (jour, mois).
  - Page de titre, 1 r°-1 v°; 1 feuillet
  - Liste méthodique par type d'actes dans l'année pour la période du 3 janvier au 26 décembre 1718, 3 janvier-26 décembre 1718; 2 r°-3 v°; 2 feuillets
  - Liste méthodique par type d'actes dans l'année pour la période du 1er janvier au 31 décembre 1719, 1er janvier-31 décembre 1719; 4 v°-6 v°; 3 feuillets
  - Liste méthodique par type d'actes dans l'année pour la période du 1er janvier au 31 décembre 1720, 1er janvier-31 décembre 1720; 6 v°-10 r°; 5 feuillets
  - Liste méthodique par type d'actes dans l'année pour la période du 1er janvier au 31 décembre 1721, 1er janvier-31 décembre 1721; 10 r°-12 v°; 3 feuillets
  - Liste méthodique par type d'actes dans l'année pour la période du 1er janvier au 31 décembre 1722, 1er janvier-31 décembre 1722; 13 r°-16 r°; 4 feuillets
  - Liste méthodique par type d'actes dans l'année pour la période du 1er janvier au 31 décembre 1723, 1er janvier-31 décembre 1723; 16 r°-20 r°; 5 feuillets
    Le feuillet 18 r°-v° ne fait visiblement pas partie du répertoire. Il s'agit d'une lettre de Pierre et Claude Renard à Monsieur le duc d'Antin pair de France, surintendant et ordonnateur général des bâtiments de Sa Majesté.
    Renard, Pierre
  - Liste méthodique par type d'actes dans l'année pour la période du 1er janvier au 31 décembre 1724, 1er janvier-31 décembre 1724; 20 v°-23 v°; 4 feuillets
  - Liste méthodique par type d'actes dans l'année pour la période du 1er janvier au 31 décembre 1725, 1er janvier-31 décembre 1725; 24 r°-26 v°; 3 feuillets
- Répertoire méthodique par type d'acte et par année du greffe de la prévôté de Belleville et fief de Marcadé pour la période du 1er novembre 1682 au 1er mars 1727., 1er novembre 1682-1er mars 1727; MC/RE/XXXVII/4; Un répertoire de 32 feuillets de papier manuscrits appartenant à un registre de 63 feuillets, hauteur 38 x largeur 25 cm composé d'un cahier. Le registre est en bon état, il a été réstauré et placé dans une reliure qui contient également les répertoires RE/XXXVII/5 et RE/XXXVII/6
  Le répertoire contient les informations suivantes: pour chaque année: un classement alphabétique des types d'actes, avec, pour chaque acte, les noms et prénoms des parties et la date (jour, mois).
  Seuls 29 feuillets concernent la pratique de Philippe Rouveau, le reste du répertoire concerne la pratique de Georges Rouveau, Antoine Rouveau, Pierre Rouveau.
  - Liste méthodique par type d'actes dans l'année pour la période du 1er novembre au 31 décembre 1682, 1er novembre-31 décembre 1682; 4 v°-6 r°; 3 feuillets
    Attention, tous les actes signés avant le 31 octobre 1682 le sont par maître Georges Rouveau, prédecesseur de maître Philippe Rouveau au greffe.
  - Liste méthodique par type d'actes dans l'année pour la période du 1er janvier au 31 décembre 1683, 1er janvier-31 décembre 1683; 6 v°-8 r°; 3 feuillets
  - Liste méthodique par type d'actes dans l'année pour la période du 1er janvier au 31 décembre 1684, 1er janvier-31 décembre 1684; 8 v°-10 r°; 3 feuillets
  - Liste méthodique par type d'actes dans l'année pour la période du 2 janvier au 30 décembre 1685, 2 janvier-30 décembre 1685; 10 r°-11 v°; 2 feuillets
  - Liste méthodique par type d'actes dans l'année pour la période du 2 janvier au 26 décembre 1686, 2 janvier-26 décembre 1686; 12 r°-13 v°; 2 feuillets
  - Liste méthodique par type d'actes dans l'année pour la période du 2 janvier au 31 décembre 1687, 2 janvier-31 décembre 1687; 14 r°-15 v°; 2 feuillets
  - Liste méthodique par type d'actes dans l'année pour la période du 4 janvier au 31 décembre 1688, 4 janvier-31 décembre 1688; 15 v°-17 v°; 3 feuillets
  - Liste méthodique par type d'actes dans l'année pour la période du 16 janvier 1689 au 20 décembre 1699, 16 janvier 1689-20 décembre 1699; 17 v°-20 v°; 4 feuillets
  - Liste méthodique par type d'actes dans l'année pour la période du 23 janvier 1700 au 17 novembre 1707, 23 janvier 1700-17 novembre 1707; 20 v°-23 v°; 4 feuillets
  - Liste méthodique par type d'actes dans l'année pour la période du 9 janvier 1708 au 20 novembre 1715, 9 janvier 1708-20 novembre 1715; 23 v°-26 v°; 4 feuillets
  - Liste méthodique par type d'actes dans l'annéepour la période du 16 mars 1716 au 12 octobre 1720, 16 mars 1716-12 octobre 1720; 26 v°-29 r°; 4 feuillets
  - Liste méthodique par type d'actes dans l'année pour la période du 11 janvier 1721 au 1er mars 1727, 11 janvier 1721-1er mars 1727; 29 r°-32 r°; 4 feuillets
    Attention, tous les actes signés aprés le 1er mars 1727 le sont par maître Antoine Rouveau, successeur de maître Philippe Rouveau.
- Répertoire méthodique par type d'acte et par année du greffe de la prévôté de Belleville pour la période du 1er juillet 1687 au 1er mars 1727., 1er juillet 1687-1er mars 1727; MC/RE/XXXVII/5; Un répertoire de 10 feuillets de papier manuscrits, hauteur 38 x largeur 25 cm, appartenant à un registre de 30 feuillets composé d'un cahier non folioté. Le registre est en bon état. Il a été réstauré et placé dans un volume qui comporte également les répertoires RE/XXXVII/4 et RE/XXXVII/6.
  Le répertoire contient les informations suivantes: pour chaque année, un classement alphabétique des types d'actes, avec, pour chaque acte, les noms et prénoms des parties et la date (jour, mois) et parfois le nombre de pièces.
  Seuls les 10 premiers feuillets concernent la pratique de Philippe Rouveau, le reste du répertoire est relatif aux actes passés entre 1728 et 1784 et enregistrés par ses successeurs Antoine Rouveau et Pierre Rouveau.
  - Liste méthodique par type d'actes dans l'année pour la période du 1er juillet 1687 au 18 décembre 1710, 1er juillet 1687-18 décembre 1710; 1 r°-5 v°; 5 feuillets
    Le répertoire commence par l'indication "...suite de 1687", sans indication de lieu (pour le greffe et le tabellionage). L'année 1687 est incomplète.
  - Liste méthodique par type d'actes dans l'année pour la période du 18 janvier 1711 au 1er mars 1727, 18 janvier 1711-1er mars 1727; 5 v°-10 v°; 6 feuillets
    Attention: tous les actes signés aprés le 1er mars 1727, le sont par maître Antoine Rouveau.
- Répertoire méthodique par type d'acte et par année des minutes du greffe et tabellionage de la prévôté de Maulny à Belleville et dépendances pour la période du 1er novembre 1682 au 1er mars 1727., 1er novembre 1682-1er mars 1727; MC/RE/XXXVII/7; Un répertoire de 53 feuillets de papier manuscrits, appartenant à un registre de 85 feuillets hauteur 38 x largeur 25 cm composé d'un cahier non folioté. Le registre est en assez bon état. Il a été placé dans un volume qui comprend également les répertoires RE/XXXVII/8 et RE/XXXVII/9.
  Le répertoire contient les informations suivantes: pour chaque année, un classement alphabétique des types d'actes, avec, pour chaque acte, les noms et prénoms des parties et la date (jour, mois).
  Seuls 53 feuillets de ce répertoire concernent la pratique de Philippe Rouveau. Le reste du répertoire concerne les actes enregistrés par ses prédécesseurs Luc Rouveau et Georges Rouveau et par ses successeurs Antoine Rouveau et Pierre Rouveau.
  - Liste méthodique par type d'actes dans l'année pour la période du 1er novembre 1682 au 6 décembre 1686, 1er novembre 1682-6 décembre 1686; 24 v°-29 r°; 5 feuillets
    Attention, les actes de l'année 1682 enregistrés avant le 1er novembre sont signés par maître Georges Rouveau, prédécesseur de maître Philippe Rouveau.
  - Liste méthodique par type d'actes dans l'année pour la période du 1er janvier 1687 au 15 décembre 1689, 1er janvier 1687-15 décembre 1689; 29 r°-33 r°; 5 feuillets
  - Liste méthodique par type d'actes dans l'année pour la période du 1er janvier 1690 au 31 décembre 1692, 1er janvier 1690-31 décembre 1692; 33 v°-38 r°; 6 feuillets
  - Liste méthodique par type d'actes dans l'année pour la période du 1er janvier 1693 au 31 décembre 1695, 1er janvier 1693-31 décembre 1695; 38 r°-44 r°; 7 feuillets
  - Liste méthodique par type d'actes dans l'année pour la période du 1er janvier au 31 décembre 1696, 1er janvier-31 décembre 1696; 44 v°-47 r°; 4 feuillets
  - Liste méthodique par type d'actes dans l'année pour la période du 1er janvier au 31 décembre 1697, 1er janvier-31 décembre 1697; 47 r°-50 r°; 7 feuillets
    Le feuillet 49 r°-v° est un titre "répertoire du fief de Maulny". Il devrait se trouver en tête du registre.
  - Liste méthodique par type d'actes dans l'année pour la période du 1er janvier au 31 décembre 1698, 1er janvier-31 décembre 1698; 50 r°-52 r°; 3 feuillets
  - Liste méthodique par type d'actes dans l'année pour la période du 1er janvier au 31 décembre 1699, 1er janvier-31 décembre 1699; 52 r°-54 r°; 3 feuillets
  - Liste méthodique par type d'actes dans l'année pour la période du 1er janvier au 31 décembre 1700, 1er janvier-31 décembre 1700; 54 v°-56 r°; 3 feuillets
  - Liste méthodique par type d'actes dans l'année pour la période du 1er janvier au 31 décembre 1701, 1er janvier-31 décembre 1701; 56 r°-58 r°; 3 feuillets
  - Liste méthodique par type d'actes dans l'année pour la période du 1er janvier 1702 au 31 décembre 1703, 1er janvier 1702-31 décembre 1703; 58 r°-61 r°; 4 feuillets
  - Liste méthodique par type d'actes dans l'année pour la période du 1er janvier 1704 au 31 décembre 1705, 1er janvier 1704-31 décembre 1705; 61 v°-65 r°; 5 feuillets
  - Liste méthodique par type d'actes dans l'année pour la période du 1er janvier 1706 au 31 décembre 1707, 1er janvier 1706-31 décembre 1707; 65 v°-68 r°; 4 feuillets
  - Liste méthodique par type d'actes dans l'année pour la période du 1er janvier 1708 au 31 décembre 1709, 1er janvier 1708-31 décembre 1709; 68 v°-72 r°; 5 feuillets
  - Liste méthodique par type d'actes dans l'année pour la période du 1er janvier 1710 au 31 décembre 1720, 1er janvier 1710-31 décembre 1720; 72 v°-75 v°; 4 feuillets
  - Liste méthodique par type d'actes dans l'année pour la période du 23 janvier 1721 au 1er mars 1727, 23 janvier 1721-1er mars 1727; 76 r°-77 r°; 2 feuillets
    Les actes postérieurs au 5 avril 1727 sont signés par le successeur de maître Philippe Rouveau.
- Répertoire méthodique par types d'actes et par année des minutes du greffe du "Pré Saint-Gervais, La Villette Saint Denis à Pantin en partie de Belleville sur Sablon et dépendances" pour la période du 23 novembre 1682 au 1er mars 1727., 23 novembre 1682-1er mars 1727; MC/RE/XXXVII/8; Un répertoire de 10 feuillets de papier manuscrits, appartenant à un registre de 28 feuillets, hauteur 38 x largeur 25 cm composé d'un cahier folioté par le notaire. Le registre est en assez bon état. Il a été placé dans un volume qui comprend également les répertoires RE/XXXVII/7 et RE/XXXVII/9.
  Le répertoire contient les informations suivantes: pour chaque année, un classement alphabétique des types d'actes, avec, pour chaque acte, les noms et prénoms des parties et la date (jour, mois), avec parfois le nombre de pièces.
  Seuls 10 feuillets de ce répertoire concernent la pratique de Philippe Rouveau. Le reste du répertoire concerne les actes enregistrés par ses prédécesseurs Luc Rouveau et Georges Rouveau et par ses successeurs Antoine Rouveau et Pierre Rouveau.
  - Liste méthodique par type d'actes dans l'année pour la période du 23 novembre 1682 au 1er mars 1727, 23 novembre 1682-1er mars 1727; 5 v°-14 r°; 10 feuillets
- Répertoire des minutes par type d'actes et par année du "greffe et tabellionage de Ménilmontant, devant différents greffiers et tabellions dudit lieu ...", pour la période du 1er novembre 1682 au 19 août 1726., 1er novembre 1682-19 août 1726; MC/RE/XXXVII/9; Un répertoire de 10 feuillets de papier manuscrits, appartenant à un registre de 19 feuillets, hauteur 38 x largeur 25 cm, composé d'un cahier folioté par le notaire. Le registre est en assez bon état. Il a été placé dans un volume qui comprend également les répertoires RE/XXXVII/7 et RE/XXXVII/8.
  Seuls 10 feuillets de ce répertoire concernent la pratique de Philippe Rouveau. Le reste du répertoire concerne les actes enregistrés par son prédécesseur Georges Rouveau et par ses successeurs Antoine Rouveau et Pierre Rouveau.
  - Liste méthodique par type d'actes dans l'année pour la période du 1er novembre 1682 au 19 août 1726, 1er novembre 1682-19 août 1726; 5 r°-14 r°; 5 feuillets
    Les actes antérieurs au 31 octobre 1682 sont signés par le prédécessseur de maître Philippe Rouveau.
- Répertoire méthodique par type d'acte et par année des minutes du greffe et tabellionage des justices de Maulny, Pré Saint-Gervais, Pantin, La Villette Saint-Denis, La Villette Saint Lazare, Ménilmontant, la Haute Courtille, pour la période de 1682 au 31 décembre 1717., 1682-31 décembre 1717; MC/RE/XXXVII/10; Un registre de 108 feuillets de papier manuscrits, hauteur 38 x largeur 27 cm composé d'un cahier. Le registre est en bon état. Il a été réstauré et placé dans un volume qui comporte également le répertoire RE/XXXVII/11. Les feuillets 69 v° et 70 r° sont blancs.
  Le répertoire contient les informations suivantes: pour chaque année, un classement alphabétique par types d'actes, avec, pour chaque acte, les noms et prénoms des parties et la date (jour, mois à partir de l'année 1696, sans indication du jour et du mois pour les actes antérieurs à 1696), avec parfois le nombre de pièces.
  - Liste méthodique par type d'actes dans l'année pour la période de l'année 1682 à l'année 1684, 1682-1684; 1 r°-4 r°; 4 feuillets
  - Liste méthodique par type d'actes dans l'année pour la période de l'année 1685 à l'année 1687, 1685-1687; 4 v°-9 v°; 6 feuillets
  - Liste méthodique par type d'actes dans l'année pour l'année 1688, 10 r°-12 r°; 3 feuillets
  - Liste méthodique par type d'actes dans l'année pour l'année 1689, 12 v°-14 r°; 3 feuillets
  - Liste méthodique par type d'actes dans l'année pour l' année 1690, 14 v°-17 r°; 4 feuillets
  - Liste méthodique par type d'actes dans l'année pour l' année 1691, 17 v°-19 v°; 3 feuillets
  - Liste méthodique par type d'actes dans l'année pour l' année 1692, 20 r°-22 v°; 3 feuillets
  - Liste méthodique par type d'actes dans l'année pour l' année 1693, 23 r°-26 v°; 4 feuillets
  - Liste méthodique par type d'actes dans l'année pour l' année 1694, 27 r°-31 v°; 5 feuillets
  - Liste méthodique par type d'actes dans l'année pour l' année 1695, 32 r°-35 v°; 4 feuillets
  - Liste méthodique par type d'actes dans l'année pour la période du 1er janvier au 31 décembre 1696, 1er janvier-31 décembre 1696; 36 r°-40 v°; 5 feuillets
  - Liste méthodique par type d'actes dans l'année pour la période du 1er janvier au 31 décembre 1697, 1er janvier-31 décembre 1697; 41 r°-44 r°; 4 feuillets
  - Liste méthodique par type d'actes dans l'année pour la période du 1er janvier au 31 décembre 1698, 1er janvier-31 décembre 1698; 44 v°-47 v°; 4 feuillets
  - Liste méthodique par type d'actes dans l'année pour la période du 1er janvier au 31 décembre 1699, 1er janvier-31 décembre 1699; 48 r°-50 v°; 3 feuillets
  - Liste méthodique par type d'actes dans l'année pour la période du 1er janvier au 31 décembre 1700, 1er janvier-31 décembre 1700; 51 r°-54 v°; 4 feuillets
  - Liste méthodique par type d'actes dans l'année pour la période du 1er janvier au 31 décembre 1701, 1er janvier-31 décembre 1701; 55 r°-57 r°; 3 feuillets
  - Liste méthodique par type d'actes dans l'année pour la période du 1er janvier au 31 décembre 1702, 1er janvier-31 décembre 1702; 57 v°-60 r°; 4 feuillets
  - Liste méthodique par type d'actes dans l'année pour la période du 1er janvier au 31 décembre 1703, 1er janvier-31 décembre 1703; 60 v°-63 v°; 4 feuillets
  - Liste méthodique par type d'actes dans l'année pour la période du 1er janvier au 31 décembre 1704, 1er janvier-31 décembre 1704; 64 r°-67 r°; 4 feuillets
  - Liste méthodique par type d'actes dans l'année pour la période du 1er janvier au 31 décembre 1705, 1er janvier-31 décembre 1705; 67 v°-71 v°; 4 feuillets, les feuillets 69 v° et 70 r° sont blancs.
  - Liste méthodique par type d'actes dans l'année pour la période du 1er janvier au 31 décembre 1706, 1er janvier-31 décembre 1706; 72 r°-75 r°; 4 feuillets
  - Liste méthodique par type d'actes dans l'année pour la période du 1er janvier au 31 décembre 1707, 1er janvier-31 décembre 1707; 75 r°-77 v°; 3 feuillets
  - Liste méthodique par type d'actes dans l'année pour la période du 1er janvier au 31 décembre 1708, 1er janvier-31 décembre 1708; 77 v°-80 v°; 4 feuillets
  - Liste méthodique par type d'actes dans l'année pour la période du 1er janvier au 31 décembre 1709, 1er janvier-31 décembre 1709; 80 v°-84 r°; 5 feuillets
  - Liste méthodique par type d'actes dans l'année pour la période du 1er janvier au 31 décembre 1710, 1er janvier-31 décembre 1710; 84 r°-87 v°; 4 feuillets
  - Liste méthodique par type d'actes dans l'année pour la période du 1er janvier au 31 décembre 1711, 1er janvier-31 décembre 1711; 88 r°-90 r°; 3 feuillets
  - Liste méthodique par type d'actes dans l'année pour la période du 1er janvier au 31 décembre 1712, 1er janvier-31 décembre 1712; 90 v°-93 r°; 4 feuillets
  - Liste méthodique par type d'actes dans l'année pour la période du 1er janvier au 31 décembre 1713, 1er janvier-31 décembre 1713; 93 v°-96 v°; 4 feuillets
  - Liste méthodique par type d'actes dans l'année pour la période du 1er janvier au 31 décembre 1714, 1er janvier-31 décembre 1714; 97 r°-100 r°; 4 feuillets
  - Liste méthodique par type d'actes dans l'année pour la période du 1er janvier au 31 décembre 1715, 1er janvier-31 décembre 1715; 100 v°-103 v°; 4 feuillets
  - Liste méthodique par type d'actes dans l'année pour la période du 1er janvier au 31 décembre 1716, 1er janvier-31 décembre 1716; 103 v°-106 v°; 4 feuillets
  - Liste méthodique par type d'actes dans l'année pour la période du 1er janvier au 31 décembre 1717, 1er janvier-31 décembre 1717; 106 v°-108 r°; 3 feuillets
- Répertoire méthodique par type d'acte et par année des minutes reçues "en qualité de notaire royal au Châtelet de Paris en la résidence de Belleville" pour la période du 1er janvier 1710 au 1er mars 1727., 1er janvier 1710-1er mars 1727; MC/RE/XXXVII/11; Un répertoire de 42 feuillets de papier manuscrits, hauteur 38 x largeur 27 cm, composé d'un cahier, appartenant à un registre de 92 feuillets. Le registre est en assez bon état. Il a été placé dans un volume qui comporte également le répertoire RE/XXXVII/10. Le feuillet 1 est legerement déchiré en bas au niveau de la reliure.
  Le registre contient les informations suivantes: pour chaque année, un classement alphabétique par types d'actes, avec, pour chaque acte, les noms et prénoms des parties et la date (jour, mois).
  Le répertoire MC/RE/XXXVII/12 est un double de celui-ci.
  Seuls les 42 premiers feuillets sont relatifs aux actes enregistrés par Philippe Rouveau, le reste du répertoire correspond aux actes enregistrés par son successeur, Antoine Rouveau.
  - Liste méthodique par type d'actes dans l'année pour la période du 1er janvier 1710 au 31 décembre 1712, 1er janvier 1710-31 décembre 1712; 1 r°-5 v°; 5 feuillets
  - Liste méthodique par type d'actes dans l'année pour la période du 1er janvier au 31 décembre 1713, 1er janvier-31 décembre 1713; 6 r°-8 v°; 3 feuillets
  - Liste méthodique par type d'actes dans l'année pour la période du 1er janvier au 31 décembre 1714, 1er janvier-31 décembre 1714; 9 r°-11 v°; 3 feuillets
  - Liste méthodique par type d'actes dans l'année pour la période du 1er janvier au 31 décembre 1715, 1er janvier-31 décembre 1715; 12 r°-14 r°; 3 feuillets
  - Liste méthodique par type d'actes dans l'année pour la période du 1er janvier au 31 décembre 1716, 1er janvier-31 décembre 1716; 14 v°-16 r°; 3 feuillets
  - Liste méthodique par type d'actes dans l'année pour la période du 1er janvier au 31 décembre 1717, 1er janvier-31 décembre 1717; 16 v°-18 r°; 3 feuillets